---
title: "有趣的马尔可夫链:模拟长春和北京之间的人口迁移"
author: "HarryZhu"
date: "October 9, 2014"
output: html_document
---


## 有趣的 [markov chain](https://en.wikipedia.org/wiki/Markov_chain) [马尔可夫链](http://setosa.io/blog/2014/07/26/markov-chains/)
![马尔可夫](https://upload.wikimedia.org/wikipedia/commons/2/2b/Markovkate_01.svg)

上标```m,n```表示开始和结束的时间

下标```i,j```表示对应上述时间的状态(比如人口数量、雾霾情况)

```k```为某个中间时刻

在```m```时刻状态```i```转移到状态```j```的条件概率矩阵叫作状态转移概率;形如:


```{r,echo=TRUE}
状态转移矩阵 <- matrix(c(0.9, 0.1, 0.2, 0.8), 2, 2)
状态转移矩阵
```
假设初始状态
```{r,echo=TRUE}
初始状态 <- matrix(c(2000, 400))
初始状态
```
* 头疼的概念

* one-step 状态转移矩阵sition probability 某一步转移概率

$${P_{ij}}^{(m,m+1)} = \sum {{P_{ik}}^{(m,l)}{P_{kj}}^{(l,n)}}$$

* time interval = ```n``` - ```m``` 时间间隔

* homogenious situation 齐次代表 方块矩阵

$${P_{ij}}^{(m,n+1)} ={P_{ij}}$$ 



上标```m,m+1```表示时间
下标```ij```表示对应物质的状态
```k```为中间时刻

* 开始编程！！！ markov方程登场

```{r,eval=TRUE}

markov <- function(状态转移矩阵,终止时间,初始状态){  
起始时间 <- 1
markov <- 状态转移矩阵 %*% 初始状态
markovChain<-matrix(rep(0,终止时间),2,(终止时间))
markovChain[1,1]<-初始状态[1,1]
markovChain[2,1]<-初始状态[2,1]
for (转移次数 in 起始时间:终止时间) {
    markov <- 状态转移矩阵 %*% markov
    markovChain[1,转移次数]<-markov[1,1]
    markovChain[2,转移次数]<-markov[2,1]
} 
 return(markovChain)
}
```
* 模拟长春和北京的人口迁移
假设长春初始有400万人,北京有2000万人
```{r}
状态转移矩阵 <- matrix(c(0.99, 0.01, 0.02, 0.98), 2, 2)
终止时间 <- 1000
初始状态 <- matrix(c(2000, 400))

马尔可夫链 <- markov(状态转移矩阵, 终止时间, 初始状态)
time <- 1:终止时间
Capital_Population <- 马尔可夫链[1, ] 
Changchun_Population <-马尔可夫链[2, ]
```
* 数据可视化
```{r,echo=TRUE}
library(ggplot2)
qplot(time,Capital_Population,main ="the evolution of capital population" )
```
* 解释：显然首都人口将保持在1600万人
```{r,echo=TRUE}
qplot(time, Changchun_Population, main="the evolution of Changchun population")
```
* 解释：显然长春人口将保持在800万人

* 可以提高的地方
1. 可以进一步通过调查确定长春和北京之间人口迁移的概率
2. 进一步讨论齐次、非齐次等情况

[网页版](http://htmlpreview.github.io/?https://github.com/harryprince/harryprince.github.io/blob/master/有趣的马尔可夫链%20模拟长春和北京之间的人口迁移.html)









